臺灣臺中地方法院刑事判決　　　　　　　　　　　　九十一年度交易字第二九三號
　　公　訴　人　臺灣台中地方法院檢察署檢察官
　　被　　　告　甲○○
　　選任辯護人　歐東洋
右列被告因過失傷害案件，經檢察官提起公訴 (九十一年度偵字第一一三七七號)本
院判決如左：
    主  文
甲○○從事業務之人，因業務上之過失傷害人致重傷，處有期徒刑柒月。
    事  實
一、甲○○係陸和碾米廠所僱用之外務員，平日駕駛該碾米廠小貨車為客戶送米，係
    以駕駛為其附隨業務之人。其於民國（下同）九十一年三月二日十四時四十分許
    ，駕駛陸和碾米廠所有車牌號碼Ｎ四－七二二三號號營業小貨車外出送貨，行經
    台中縣豐原市○○路欲左轉中山路五一０巷口時，本應注意汽車行駛時駕駛人應
    注意車前狀況，隨時採取必要之安全措施，又汽車行近行人穿越道前，應減速慢
    行，遇有行人穿越時，無論有無交通警察指揮或號誌指示，均應暫停讓行人先行
    通過。且依當時情形，又無不能注意之情形，竟疏於注意及此，即貿然駕車從中
    山路左轉至中山路五一０巷口，適行人乙○○○正沿中山路五一０巷之行人穿越
    道，由南往北行進，迨甲○○左轉至中山路五一０巷前，見狀時已煞車不及，遂
    撞及乙○○○，致乙○○○受創傷性顱內出血迄今仍意識不清，猶如植物人般之
    重大難治傷害。甲○○見肇事後，隨即報警，並於警員到達現場時，陳述肇事經
    過自首犯罪，而接受裁判。
二、案經乙○○○之配偶丙○○訴由台中縣警察局豐原分局報告檢察官偵查起訴。
    理  由
一、訊据被告甲○○對於右開時、地車禍肇事，致被害人廖如美受重傷害之犯罪事實
    ，於本院審理中供認不諱，核與告訴人丙○○指訴及證人廖季卿及紀清江所述情
    形相符，並有台中縣警察局道路交通事故調查報告表、診斷證明書、現場照片等
    附卷足稽。雖被告於審理中另辯稱：被害人廖如美再因急於上廁所，行經行人穿
    越道未注意左右來車，貿然穿越，亦有過失云云。惟查本件被害人廖如美既係穿
    越行人穿越道，被告為汽車駕駛人行經行人穿越道，遇有行人穿越時，無論有無
    交通警察指揮或號誌指示，均應暫停讓行人先行通過，苟被告能注意車前狀況及
    暫停讓行人先行通過，即可避免本件車禍之發生。所辯要屬避重就輕之詞，不足
    採信。又被害人因本件車禍腦傷後遺症，目前意識完全喪失，語言能力及肢体語
    言溝通能力亦均喪失，臨床診斷為植物人，其日後生活照顧必須全部仰賴他人，
    精神已達喪失程度，無自理個人事務能力等情，爰經台灣台北地方法院宣告為禁
    治產人，此有該院民事裁定一件在卷足憑。是被害人廖如美受有重不難治之重傷
    害，可以認定。按駕駛人應注意車前狀況，隨時採取必要之安全措施，又汽車行
    近行人穿越道前，應減速慢行，遇有行人穿越時，無論有無交通警察指揮或號誌
    指示，均應暫停讓行人先行通過。道路交通安全規則第九十四條第三項、第一百
    零三條定有明文。被告駕車自應注意上述道路交通安全規定，而依當時路況又無
    不能注意之情形，竟疏不注意為之，以致肇事，致人受重傷害，其有過失可以認
    定。況本件經送台灣省台中縣區車輛行車事故鑑定委員會鑑定結果，亦持相同看
    法，有鑑定意見書可稽，益證被告之行為有過失。再被告之過失駕駛行為，核與
    被害人之受重傷害間，具有相當因果關係，是其過失重傷害犯行，堪以認定。
二、查被告甲○○係陸和碾米廠所僱用之外務員，平日駕駛該碾米廠小貨車為客戶送
    米，係以駕駛為其附隨業務之人，已据其供明在卷。其於執行駕駛業務中肇事致
    人受重傷，核被告甲○○所為係犯刑法第二百八十四條第二項後段之業務過失重
    傷害罪。被告為汽車駕駛人，行經行人穿越道，不依規定讓行人優先通行，因而
    致人受傷，依法應負刑事責任，應依道路交通管理處罰條例第八十六條第一項之
    規定加重其刑。又被告於肇事後即向警報案接受偵訊並坦承肇事，有遠傳電訊行
    動電話通聯紀錄一紙及現場圖、警訊筆錄可按，為對於未發覺之罪而受裁判，應
    酌減其刑。其刑有加重及減輕情形，應先加後減。爰審酌被告之過失程度、所生
    之危害、肇事後被告表示願以新台幣二百七十萬元賠償，已有和解的誠意等一切
    情狀，判處如主文所示之刑，以示懲儆。
三、據上論斷，應依刑事訴訟法第二百九十九條第一項前段、刑法第二百八十四條第
    二項後段、第六十二條前段、道路交通管理處罰條例第八十六條第一項、罰金罰
    鍰提高標準條例第一條前段，判決如主文。
中      華      民      國    九十一    年     十一     月     十二     日
                                      臺灣臺中地方法院交通法庭
       法  官  許金樹
右正本證明與原本無異
如不服本判決應於送達後十日內向本院提出上訴狀
                                          書記官
中      華      民      國    九十一    年     十一     月     十二     日
附錄本案所犯法條全文
刑法第二百八十四條第二項 (過失傷害罪)
從事業務之人，因業務上之過失傷害人者，處一年以下有期徒刑、拘役或一千元以下
罰金，致重傷者，處三年以下有期徒刑、拘役或二千元以下罰金。
